臺灣臺中地方法院刑事判決　　　　　　　100年度易字第336號
公　訴　人　臺灣臺中地方法院檢察署檢察官
被　　　告　林志濠
上列被告因竊盜案件，經檢察官提起公訴（99年度偵字第27511
、100 年度偵字第1305號、100 年度偵緝字第66號），被告於本
院準備程序中就被訴之事實為有罪之陳述，經本院合議庭裁定由
受命法官獨任進行簡式審判程序審理，判決如下：
    主          文
林志濠所犯如附表所示之罪，各處如附表所示之刑。有期徒刑部
分應執行有期徒刑陸月，如易科罰金，以新臺幣壹仟元折算壹日
；拘役部分應執行拘役壹佰貳拾日，如易科罰金，以新臺幣壹仟
元折算壹日。
    犯罪事實及理由
壹、程序方面
    按刑事訴訟法第273條之1 第1項規定：除被告所犯為死刑、
    無期徒刑、最輕本刑為3 年以上有期徒刑之罪或高等法院管
    轄第一審案件者外，於審判期日前之程序進行中，被告先就
    被訴事實為有罪之陳述時，審判長得告知被告簡式審判程序
    之旨，並聽取當事人、代理人、辯護人及輔佐人之意見後，
    裁定進行簡式審判程序。查本案被告林志濠被訴竊盜案件，
    非前開不得進行簡式審判程序之案件，經被告於本院準備程
    序時就被訴之事實為有罪之陳述，且經本院告知被告簡式審
    判程序之旨，聽取被告及檢察官之意見後，爰依刑事訴訟法
    第273 條之1 第1 項規定裁定改依簡式審判程序審判之，先
    予敘明。
貳、實體方面
一、犯罪事實：
（一）林志濠前於民國96年間，因違反職役職責案件，經國防部
      高等軍事法院高雄分院以96年度上訴字第85號判決判處有
      期徒刑2 年4 月確定，甫於98年8 月8 日保護管束期滿視
      為執行完畢（本件構成累犯）。
（二）詎其仍不知悔改，基於意圖為自己不法所有之犯意，分別
      於附表所示之犯罪時間、地點，以附表犯罪手段欄所示之
      犯罪手段，取得附表被害人、取得財物欄所示被害人所有
      之財物。
（三）嗣附表編號1部分為聞劉金美發覺而於99年5月21日下午2
      時42分許報警處理，經警調閱現場附近監視器而查獲上情
      ；附表編號2部分，為陳光文發覺而於99年7月28日上午10
      時許報警處理，經警調閱該網咖監視器而查悉係林志濠所
      為，嗣陳光文於同年11月5日下午5時20分許，在臺中市○
      ○路與繼光街口發現林志濠後，經林志濠同意至臺中市政
      府警察局第一分局繼中派出所到案說明，並經林志濠同意
      ，於該派出所內當場扣得林志濠身上所攜帶陳光文所有之
      長型皮夾1 個（業已發還陳光文）；附表編號3至6部分，
      為林志濠於100年1月3日下午5時40分許騎乘如附表編號3
      所竊得之車牌號碼381-BTU 號重型機車，行經臺中市○○
      區○○路3段287巷口時，因形跡可疑，經警攔檢，並於如
      附表編號4至6竊盜犯行尚未經有偵查權限之公務員發覺前
      ，即於供出前揭竊盜犯行，而查獲上情，並當場扣得車牌
      號碼381-BTU 號重型機車1輛、豐東國中書包2個、機車鑰
      匙2支、小錢包1個（分別業已發還李宗龍、陳晏怡、陳苡
      宣、古庭瑛）。
（四）案經臺中市政府警察局（原臺中縣警察局）太平分局、臺
      中市政府警察局（原臺中市警察局）第一分局、臺中市政
      府警察局（原臺中縣警察局）豐原分局報告臺灣臺中地方
      法院檢察署檢察官偵查後起訴。
二、上開犯罪事實，業據被告林志濠於警詢時、偵查中、本院準
    備程序及審理時均坦承不諱，核與證人即被害人聞劉金美、
    陳光文、李宗龍、陳苡宣、古庭瑛、陳晏怡等於警詢時證述
    情節大致相符，並有失車-案件基本資料詳細畫面報表2份、
    臺中市政府警察局第一分局搜索扣押筆錄、臺中市政府警察
    局豐原分局扣押筆錄、贓物認領保管單5 份、臺中市政府警
    察局第一分局繼中分局派出所受理刑事案件報案三聯單、受
    理各類案件紀錄表、員警職務報告書3 份、臺中市政府警察
    局車輛尋獲電腦輸入單、臺中市政府警察局車輛協尋電腦輸
    入單、監視器畫面翻拍照片8張、證物照片6張等在卷可稽，
    足認被告之任意性自白均核與事實相符。本案事證明確，被
    告犯行堪以認定，應依法論處。
三、核被告林志濠所為如附表所示犯行，均係犯刑法第320條第1
    項普通竊盜罪。被告林志濠所犯如附表編號1至6所示6 次竊
    盜犯行，犯意各別、行為互殊，應予分論併罰。而被告有如
    前揭犯罪事實欄所載之刑案紀錄，此有臺灣高等法院被告前
    案紀錄表1份在卷可稽，其受有期徒刑執行完畢後，5年內故
    意再犯本案前揭6 罪，均為累犯，應依法加重其刑。又被告
    林志濠於在有偵查犯罪職權之機關或個人發覺其犯罪前，主
    動向承辦警員自首附表編號4至6部份竊盜犯行，業據被告自
    承在卷，亦有警員職務報告書2 份在卷可證（見中市豐警偵
    字第Ｚ00000000000號警卷第8 頁、本院卷第43頁），經本院
    審酌上情，認被告於在有偵查犯罪職權之機關或公務員發覺
    其犯罪前，主動向承辦警員自首如附表編號4至6之犯行，應
    符合自首要件無誤，又被告自白如附表編號4至6所示之數次
    犯罪，顯有真誠悔悟之心，依刑法第62條前段規定減輕其刑
    ，並就該附表編號4至6部分依法均先加重後減輕之。爰審酌
    被告之平日素行非佳，曾有竊盜前科（參見臺灣高等法院被
    告前案紀錄表）、被告6 次行竊犯罪之動機與目的均僅為貪
    圖一己之私利、6 次竊盜犯罪時均未受有刺激、犯罪之手段
    均尚屬平和、被告與被害人間並無任何仇隙、6 次竊盜各該
    次所竊財物之價值、對社會治安所生危害之程度；再考之被
    告為高職畢業之智識程度與生活狀況為小康（參見臺中市政
    府警察局第一分局中分一偵字第0990033181號警詢卷附被告
    個人基本資料查詢結果及被告警詢調查筆錄受詢問人欄之記
    載），及其犯罪後均坦承犯行，態度堪稱良好，且所竊如附
    表編號2至6所示物品均已發還被害人，被害人所受損害非鉅
    等一切情狀，各量處如主文所示之刑，並均諭知易科罰金之
    折算標準，暨定其應執行刑及諭知易科罰金折算標準，以資
    懲儆。
據上論斷，應依刑事訴訟法第273 條之1 第1 項、第299 條第 1
項前段，刑法第320 條第1項、第47條第1項、第62條前段、第71
條第1項、第41條第1項前段、第51條第5款、第6款，刑法施行法
第1條之1第1項、第2項前段，判決如主文。
本件經檢察官廖聖民到庭執行職務。
中    華    民    國   100    年    3     月    7     日
                  刑事第二庭  法  官  潘曉玫
以上正本證明與原本無異。
如不服本判決應於收受判決後10日內向本院提出上訴書狀，並應
敘述具體理由；其未敘述上訴理由者，應於上訴期間屆滿後20日
內向本院補提理由書狀(均須按他造當事人之人數附繕本)「切勿
逕送上級法院」。
告訴人或被害人對於判決如有不服具備理由請求檢察官上訴者，
其上訴期間之計算係以檢察官收受判決正本之日期為準。
                              書記官  張齡方
中    華    民    國   100    年    3     月    7     日
附錄本案論罪科刑法條全文
中華民國刑法第320條
（普通竊盜罪、竊佔罪）
意圖為自己或第三人不法之所有，而竊取他人之動產者，為竊盜
罪，處5  年以下有期徒刑、拘役或 5 百元以下罰金。
意圖為自己或第三人不法之利益，而竊佔他人之不動產者，依前
項之規定處斷。
前二項之未遂犯罰之。
附表：
 ┌─┬─┬──┬────┬─────────┬──────┐
 │編│被│犯罪│犯罪地點│犯罪手段及取得財物│   主文欄   │
 │號│害│時間│        │                  │            │
 │  │人│    │        │                  │            │
 ├─┼─┼──┼────┼─────────┼──────┤
 │1 │聞│99年│臺中市太│林志濠趁寄宿在友人│林志濠犯竊盜│
 │  │劉│5 月│平市區（│聞士豪之祖母聞劉金│罪，累犯，處│
 │  │金│21日│原臺中縣│美左揭住處時，竊取│有期徒刑月│
 │  │美│中午│太平市）│聞劉金美所有之車牌│，如易科罰金│
 │  │  │12時│復興街90│號碼TDC-016 號輕型│以新臺幣壹仟│
 │  │  │許  │號      │機車1 部，行動電話│元折算壹日。│
 │  │  │    │        │1支 。得手後，騎乘│            │
 │  │  │    │        │上揭機車逃逸，而後│            │
 │  │  │    │        │將機車棄置於臺中市│            │
 │  │  │    │        │太平區（原臺中縣太│            │
 │  │  │    │        │平市○○○路○段240│            │
 │  │  │    │        │號，行動電話則拿至│            │
 │  │  │    │        │臺中市第一廣場附近│            │
 │  │  │    │        │商家變賣。        │            │
 ├─┼─┼──┼────┼─────────┼──────┤
 │2 │陳│99年│臺中市中│林志濠趁陳光文於左│林志濠犯竊盜│
 │  │光│7 月│區○○路│揭地點熟睡時，竊取│罪，累犯，處│
 │  │文│28日│2 段133 │其放置在桌上皮夾1 │有期徒刑月│
 │  │  │上午│號「臺灣│個（內有現金新臺幣│，如易科罰金│
 │  │  │7 時│網」網咖│【下同】4000元、發│以新臺幣壹仟│
 │  │  │40分│        │票2 張「其中一張發│元折算壹日。│
 │  │  │許  │        │票中獎1 千餘元」及│            │
 │  │  │    │        │手機1 支）。得手後│            │
 │  │  │    │        │，將手機以750 元變│            │
 │  │  │    │        │賣予臺中市豐原區（│            │
 │  │  │    │        │原臺中縣豐原市）某│            │
 │  │  │    │        │家通訊行。中獎之發│            │
 │  │  │    │        │票拿至臺中市豐原區│            │
 │  │  │    │        │（臺中縣豐原市）某│            │
 │  │  │    │        │家郵局兌換。      │            │
 ├─┼─┼──┼────┼─────────┼──────┤
 │3 │李│99年│臺中市豐│林志濠在左揭地點，│林志濠犯竊盜│
 │  │宗│12月│原區成功│見李宗龍所有車牌號│罪，累犯，處│
 │  │龍│31日│路500 號│碼381-BTU 號重型機│有期徒刑月│
 │  │  │下午│「家樂福│車鑰匙未拔下，徒手│，如易科罰金│
 │  │  │4 時│大賣場」│竊取該機車，得手後│以新臺幣壹仟│
 │  │  │許  │前      │，作為犯罪工具。  │元折算壹日。│
 │  │  │    │        │                  │            │
 │  │  │    │        │                  │            │
 ├─┼─┼──┼────┼─────────┼──────┤
 │4 │陳│100 │臺中市豐│林志濠在左揭地點徒│林志濠犯竊盜│
 │  │晏│年1 │原區向陽│手竊取陳晏怡所有小│罪，累犯，處│
 │  │怡│月3 │路與直興│錢包1 個（價值30元│有拘役伍拾日│
 │  │  │日下│街口「全│）。              │，如易科罰金│
 │  │  │午4 │聯福利中│                  │以新臺幣壹仟│
 │  │  │時40│心」    │                  │元折算壹日。│
 │  │  │分許│前      │                  │            │
 │  │  │    │        │                  │            │
 ├─┼─┼──┼────┼─────────┼──────┤
 │5 │陳│100 │臺中市豐│林志濠在左揭地點，│林志濠犯竊盜│
 │  │苡│年1 │原區中正│徒手竊取陳苡宣所有│罪，累犯，處│
 │  │宣│月3 │路66 號 │書包1 個（價值250 │有拘役伍拾日│
 │  │  │日下│「張宗聖│元）。            │，如易科罰金│
 │  │  │午5 │耳鼻喉科│                  │以新臺幣壹仟│
 │  │  │時30│」前    │                  │元折算壹日。│
 │  │  │分許│        │                  │            │
 │  │  │    │        │                  │            │
 ├─┼─┼──┼────┼─────────┼──────┤
 │6 │古│100 │臺中市豐│林志濠在左揭地點，│林志濠犯竊盜│
 │  │庭│年1 │原區中山│徒手竊取古庭瑛之書│罪，累犯，處│
 │  │瑛│月3 │路389 號│包1 個（價值250 元│有拘役伍拾日│
 │  │  │日下│「好口味│）。              │，如易科罰金│
 │  │  │午5 │自助餐」│                  │以新臺幣壹仟│
 │  │  │時40│前      │                  │元折算壹日。│
 │  │  │分許│        │                  │            │
 │  │  │    │        │                  │            │
 └─┴─┴──┴────┴─────────┴──────┘